臺灣高雄地方法院民事判決　九十一年度重訴字第八五六號
　　原　　　告　壬○○
　　　　　　　　午○○
　　　　　　　　巳○○
　　　　　　　　地○○
　　　　　　　　酉○
　　　　　　　　寅○○○
　　　　　　　　辰○○
　　　　　　　　己○○
　　　　　　　　申○○○
　　　　　　　　丁○○
　　　　　　　　黃○○
　　　　　　　　庚○○○
　　　　　　　　甲○○○
　　　　　　　　丑○○
　　　　　　　　子○○○
　　　　　　　　亥○○
　　　　　　　　天○○
　　　　　　　　宇○
　　　　　　　　丙○○
　　　　　　　　癸○○
　　　　　　　　戊○○
　　　　　　　　乙○○
　　　　　　　　卯○○
　　訴訟代理人　玄○○
　　原　　　告　辛○○
　　　　　　　　宙○○
　　訴訟代理人　戌○○
　　複代理人　　玄○○
　　被　　　告　未○○
右當事人因偽造文書等案件，經原告提起附帶民事訴訟，請求損害賠償事件，由本院
刑事庭裁定移送本院民事庭審理，本院判決如左：
    主      文
被告應給付原告玄○○新台幣肆拾肆萬參仟伍佰元，及自民國九十一年六月十八日起
至清償日止，按年息百分之五計算之利息。
被告應給付原告壬○○新台幣壹佰壹拾參萬元，及自民國九十一年六月十八日起至清
償日止，按年息百分之五計算之利息。
被告應給付原告午○○新台幣壹佰貳拾參萬元，及自民國九十一年六月十八日起至清
償日止，按年息百分之五計算之利息。
被告應給付原告巳○○新台幣參拾陸萬伍仟元，及自民國九十一年六月十八日起至清
償日止，按年息百分之五計算之利息。
被告應給付原告地○○新台幣壹拾伍萬陸仟貳佰元，及自民國九十一年六月十八日起
至清償日止，按年息百分之五計算之利息。
被告應給付原告酉○新台幣壹佰柒拾貳萬元，及自民國九十一年六月十八日起至清償
日止，按年息百分之五計算之利息。
被告應給付原告寅○○○新台幣貳拾參萬參仟捌佰元，及自民國九十一年六月十八日
起至清償日止，按年息百分之五計算之利息。
被告應給付原告辰○○新台幣伍拾玖萬元，及自民國九十一年六月十八日起至清償日
止，按年息百分之五計算之利息。
被告應給付原告己○○新台幣伍拾萬元，及自民國九十一年六月十八日起至清償日止
，按年息百分之五計算之利息。
被告應給付原告申○○○新台幣伍拾伍萬元，及自民國九十一年六月十八日起至清償
日止，按年息百分之五計算之利息。
被告應給付原告丁○○新台幣貳拾柒萬伍仟元，及自民國九十一年六月十八日起至清
償日止，按年息百分之五計算之利息。
被告應給付原告辛○○新台幣捌拾壹萬貳仟捌佰元，及自民國九十一年六月十八日起
至清償日止，按年息百分之五計算之利息。
被告應給付原告宙○○新台幣柒拾參萬元，及自民國九十一年六月十八日起至清償日
止，按年息百分之五計算之利息。
被告應給付原告黃○○新台幣貳佰伍拾柒萬伍仟元，及自民國九十一年六月十八日起
至清償日止，按年息百分之五計算之利息。
被告應給付原告庚○○○新台幣肆拾伍萬元，及自民國九十一年六月十八日起至清償
日止，按年息百分之五計算之利息。
被告應給付原告甲○○○新台幣參佰壹拾伍萬元，及自民國九十一年六月十八日起至
清償日止，按年息百分之五計算之利息。
被告應給付原告丑○○新台幣陸拾壹萬元，及自民國九十一年六月十八日起至清償日
止，按年息百分之五計算之利息。
被告應給付原告子○○○新台幣貳佰貳拾壹萬參仟元，及自民國九十一年六月十八日
起至清償日止，按年息百分之五計算之利息。
被告應給付原告亥○○新台幣壹佰陸拾萬伍仟元，及自民國九十一年六月十八日起至
清償日止，按年息百分之五計算之利息。
被告應給付原告天○○新台幣貳佰陸拾壹萬伍仟元，及自民國九十一年六月十八日起
至清償日止，按年息百分之五計算之利息。
被告應給付原告宇○新台幣伍拾捌萬元，及自民國九十一年六月十八日起至清償日止
，按年息百分之五計算之利息。
被告應給付原告丙○○新台幣壹拾萬元，及自民國九十一年六月十八日起至清償日止
，按年息百分之五計算之利息。
被告應給付原告癸○○新台幣捌拾陸萬柒仟元，及自民國九十一年六月十八日起至清
償日止，按年息百分之五計算之利息。
被告應給付原告戊○○新台幣參佰肆拾陸萬伍仟元，及自民國九十一年六月十八日起
至清償日止，按年息百分之五計算之利息。
被告應給付原告乙○○新台幣陸拾壹萬元，及自民國九十一年六月十八日起至清償日
止，按年息百分之五計算之利息。
被告應給付原告卯○○新台幣捌拾伍萬元，及自民國九十一年六月十八日起至清償日
止，按年息百分之五計算之利息。
訴訟費用由被告負擔。
本判決第一項於原告玄○○以新台幣壹拾肆萬捌仟元供擔保後，得假執行。
本判決第二項於原告壬○○以新台幣參拾柒萬陸仟柒佰元供擔保後，得假執行。
本判決第三項於原告午○○以新台幣肆拾壹萬元供擔保後，得假執行。
本判決第四項於原告巳○○以新台幣壹拾貳萬貳仟元供擔保後，得假執行。
本判決第五項於原告地○○以新台幣伍萬貳仟壹佰元供擔保後，得假執行。
本判決第六項於原告酉○以新台幣伍拾柒萬參仟肆佰元供擔保後，得假執行。
本判決第七項於原告寅○○○以新台幣柒萬捌仟元供擔保後，得假執行。
本判決第八項於原告辰○○以新台幣壹拾玖萬陸仟柒佰元供擔保後，得假執行。
本判決第九項於原告己○○以新台幣壹拾陸萬陸仟柒佰元供擔保後，得假執行。
本判決第十項於原告申○○○以新台幣壹拾捌萬參仟肆佰元供擔保後，得假執行。
本判決第十一項於原告丁○○以新台幣玖萬壹仟柒佰元供擔保後，得假執行。
本判決第十二項於原告辛○○以新台幣貳拾柒萬壹仟元供擔保後，得假執行。
本判決第十三項於原告宙○○以新台幣貳拾肆萬參仟肆佰元供擔保後，得假執行。
本判決第十四項於原告黃○○以新台幣捌拾伍萬捌仟肆佰元供擔保後，得假執行。
本判決第十五項於原告庚○○○以新台幣壹拾伍萬元供擔保後，得假執行。
本判決第十六項於原告甲○○○以新台幣壹佰零伍萬元供擔保後，得假執行。
本判決第十七項於原告丑○○以新台幣貳拾萬參仟肆佰元供擔保後，得假執行。
本判決第十八項於原告子○○○以新台幣柒拾參萬柒仟柒佰元供擔保後，得假執行。
本判決第十九項於原告亥○○以新台幣伍拾參萬伍仟元供擔保後，得假執行。
本判決第二十項於原告天○○以新台幣捌拾柒萬壹仟柒佰元供擔保後，得假執行。
本判決第二十一項於原告宇○以新台幣壹拾玖萬參仟肆佰元供擔保後，得假執行。
本判決第二十二項於原告丙○○以新台幣參萬參仟肆佰元供擔保後，得假執行。
本判決第二十三項於原告癸○○以新台幣貳拾捌萬玖仟元供擔保後，得假執行。
本判決第二十四項於原告戊○○以新台幣壹佰壹拾伍萬伍仟元供擔保後，得假執行。
本判決第二十五項於原告乙○○以新台幣貳拾萬參仟肆佰元供擔保後，得假執行。
本判決第二十六項於原告卯○○以新台幣貳拾捌萬參仟肆佰元供擔保後，得假執行。
    事實及理由
一、本件被告經合法通知，未於言詞辯論期日到場，核無民事訴訟法第三百八十六條
    所列各款情形，爰依原告之聲請，由其一造辯論而為判決。
二、原告主張：被告因召集他人參加互助會陸續遭部分會員倒會，及投資失利，致其
    經濟上週轉不靈，竟基於意圖為自己不法所有之概括犯意，自民國八十六年五月
    十五日起，至八十九年九月廿五日止，連續在高雄市○○區○○路二○三巷十九
    弄九之二號自宅，分別召集如下均採內標制之互助會：(一)八十六年四月十五日起
    會，九十一年一月十五日止會，每會五千元，會員八十五人（連同會首共八十六
    會），每月十五日開標，每隔二個月之三十日加標一次；(二)八十七年四月五日起
    會，九十一年九月二十日止會，每會五千元，會員七十四人（連同會首共七十五
    會），每月五日開標，每隔二個月之二十日加標一次；(三)八十八年十月十日起會
    ，九十一年十二月十日止會，每會一萬元，會員五十人（連同會首共五十一會）
    ，每月十日開標，每隔三個月之二十五日加標一次；(四)八十九年六月三十日起會
    ，九十二年十一月三十日止會，每會一萬元，會員五十五人（連同會首共五十六
    會），每月三十日開標，每隔三個月之十五日加標一次。被告利用前開互助會投
    標時，會員間不盡相識及未全數到場參與投標之機會，以口頭敘述或在空白紙上
    填寫標息，冒用會員之名義參與投標，使其他尚未得標之會員誤信該遭冒名之會
    員得標，致使原告二十六人陷於錯誤而交付如附表所示之應繳會款，足以生損害
    於尚未得標之活會會員，合計共詐得原告等人新臺幣（下同）二千八百四十二萬
    六千三百元（扣除原告玄○○、地○○、寅○○○、辛○○、子○○○各於第一
    會標得一會，子○○○及癸○○於第二會各標得一會所得之會款），嗣被告於八
    十九年十月三日宣布倒會，原告等人始知悉上情，原告等人分別受有如附表所示
    之損害等情，業經原告提出互助會單四份（附於本院九十一年度訴字第七三二號
    刑事卷）為證，且被告於準備程序中到場並不爭執起訴狀所載金額，嗣原告雖擴
    張或減縮請求之金額分別如附表所示，惟被告經合法通知，無正當理由未於言詞
    辯論期日到場爭執，復未提出書狀供本院審酌，亦視同自認，又被告所為前開犯
    行，另經本院判處有期徒刑二年六月在案，有該案判決一份在卷可憑，此經本院
    調閱前開卷證查明屬實，是原告之主張堪信為真實。
三、按因故意或過失，不法侵害他人之權利者，負損害賠償責任，民法第一百八十四
    條第一項前段定有明文。本件被告利用會員間不盡相識及未全數到場參與投標之
    機會，向原告等人施以詐術手段，冒用會員之名義參與投標，使原告等人陷於錯
    誤而交付會款，致原告等人分別受有如附表所示之損害，已如前述，從而，原告
    等人依侵權行為法律關係請求被告分別給付如主文所示金額，及均自起訴狀繕本
    送達翌日即九十一年六月十八日起至清償日止，按年息百分之五計算之利息，即
    屬正當，應予准許。又原告等人均陳明願供擔保，請求分別宣告假執行，核無不
    合，茲酌定擔保金額，予以准許，附此敘明。
四、據上論結，本件原告之訴為有理由，依民事訴訟法第三百八十五條第一項前段、
    第七十八條、第三百九十條第二項，判決如主文。
中　　　華　　　民　　　國　　九十一　　　年　　十一　　月　　二十一　　日
                              臺灣高雄地方法院民事第五庭
~B審判長法官  黃蕙芳
~B法　　　官　徐美麗
~B法　　　官　鍾素鳳
右為正本係照原本作成。
如不服本判決，應於送達後廿日內，向本院提出上訴狀並表明上訴理由，如於本判決
宣示後送達前提起上訴者，應於判決送達後十日內補提上訴理由書（須附繕本）。
中　　　華　　　民　　　國　　九十一　　年　　　十一　　月　　二十一　　日
~B法院書記官　黃麗緞
~F0
~T32
附表：
┌────┬────────┬─────────┬───────────┐
│會員姓名│參與會期及投標情│ 已繳及得標金額   │ 　　請求金額         │
│        │形              │                  │               　　   │
├────┼────────┼─────────┼───────────┤
│        │(一)一死會、一活會│(一)活會：63x5000=  │          　　        │
│玄○○  │(二)二活會        │315000元（已繳）  │000000-000000+450000+5│
│        │(四)一活會        │(一)死會：366500（得│0000=443500元         │
│        │                │標會款），其中已繳│                  　　│
│        │                │110000元，尚有1150│                      │
│        │                │00元未繳，故應扣除│                      │
│        │                │371500元（計算式：│                      │
│        │                │000000-000000+1150│                      │
│        │                │00=371500）       │                      │
│        │                │(二)二活會：45x5000x│                      │
│        │                │2=450000元（已繳）│                      │
│        │                │(四)一活會：5x10000=│                      │
│        │                │50000元（已繳）   │                      │
│        │                │                  │                      │
├────┼────────┼─────────┼───────────┤
│        │(一)二活會        │(一)二活會：63x5000x│630000+450000+50000=11│
│壬○○  │(二)二活會        │2=630000元        │3000元                │
│        │(四)一活會        │(二)二活會：45x5000x│                      │
│        │                │2=450000元        │                      │
│        │                │(四)一活會：5x10000=│                      │
│        │                │50000元           │                      │
│        │                │                  │                      │
│        │                │                  │                      │
│        │                │                  │                      │
│        │                │                  │                      │
│        │                │                  │                      │
├────┼────────┼─────────┼───────────┤
│        │(一)二活會        │(一)二活會：63x5000x│630000+450000+150000=1│
│午○○  │(二)二活會        │2=630000元        │230000元              │
│        │(四)三活會        │(二)二活會：45x5000x│                      │
│        │                │2=450000元        │                      │
│        │                │(四)三活會：5x10000x│                      │
│        │                │3=150000元        │                      │
│        │                │                  │                      │
│        │                │                  │                      │
│        │                │                  │                      │
├────┼────────┼─────────┼───────────┤
│        │(一)一活會        │(一)一活會：63x5000=│315000+50000=365000元 │
│巳○○  │(四)一活會        │315000元          │                      │
│        │                │(四)一活會：5x10000=│                      │
│        │                │50000元           │                      │
│        │                │                  │                      │
│        │                │                  │                      │
├────┼────────┼─────────┼───────────┤
│        │(一)一死會        │(一)一死會：368800元│450000+00000-000000=15│
│地○○  │(二)二活會        │（得標會款），其中│6200元                │
│        │(四)一活會        │已繳140000元，尚有│                      │
│        │                │115000元未繳，故應│                      │
│        │                │扣除343800元（計算│                      │
│        │                │式：000000-000000+│                      │
│        │                │115000=343800）   │                      │
│        │                │(二)二活會：45x5000x│                      │
│        │                │2=450000元        │                      │
│        │                │(四)一活會：5x10000=│                      │
│        │                │50000元           │                      │
├────┼────────┼─────────┼───────────┤
│        │(一)三活會        │(一)三活會：63x5000x│945000+675000+100000=1│
│酉○    │(二)三活會        │3=945000元        │720000元              │
│        │(四)二活會        │(二)三活會：45x5000x│                      │
│        │                │3=675000元        │                      │
│        │                │(四)二活會：5x10000x│                      │
│        │                │2=100000元        │                      │
├────┼────────┼─────────┼───────────┤
│        │(一)一活會、一死會│(一)一活會：63x5000=│000000-000000+225000+5│
│寅○○○│(二)一活會        │315000元          │0000=233800元         │
│        │(四)一活會        │一死會：371200元（│                      │
│        │                │得標會款），已繳13│                      │
│        │                │0000元，尚有115000│                      │
│        │                │元未繳，故應扣除35│                      │
│        │                │6200元（計算式：37│                      │
│        │                │0000-000000+115000│                      │
│        │                │=356200元         │                      │
│        │                │(二)一活會：45x5000=│                      │
│        │                │225000元          │                      │
│        │                │(四)一活會：5x10000=│                      │
│        │                │50000元           │                      │
│        │                │                  │                      │
├────┼────────┼─────────┼───────────┤
│        │(一)一活會        │(一)一活會：63x5000 │315000+225000+50000=59│
│辰○○  │(二)一活會        │=315000元         │0000元                │
│        │(四)一活會        │(二)一活會：45x5000 │                      │
│        │                │=225000元         │                      │
│        │                │(四)一活會：5x10000 │                      │
│        │                │=50000元          │                      │
├────┼────────┼─────────┼───────────┤
│        │(二)二活會        │(二)二活會：45x5000x│450000+50000=500000元 │
│己○○  │                │2=450000元        │                      │
│        │(四)一活會        │(四)一活會：5x10000=│                      │
│        │                │50000元           │                      │
│        │                │                  │                      │
│        │                │                  │                      │
├────┼────────┼─────────┼───────────┤
│        │(二)二活會        │(二)二活會：45x5000x│450000+100000=550000元│
│申○○○│                │2=450000元        │                      │
│        │(四)二活會        │(四)二活會：5x10000x│                      │
│        │                │2=100000元        │                      │
│        │                │                  │                      │
│        │                │                  │                      │
├────┼────────┼─────────┼───────────┤
│        │(二)一活會        │(二)一活會：45x5000=│225000+50000=275000元 │
│丁○○  │                │225000元          │                      │
│        │(四)一活會        │(四)一活會：5x10000 │                      │
│        │                │=50000元          │                      │
│        │                │                  │                      │
│        │                │                  │                      │
├────┼────────┼─────────┼───────────┤
│        │(一)一活會、一死會│(一)一活會：63x5000=│000000-000000+675000+1│
│辛○○  │(二)三活會        │315000元          │60000+50000=812800元  │
│        │(三)一活會        │一死會：377200元（│                      │
│        │(四)一活會        │得標會款），已繳10│                      │
│        │                │5000元，尚有115000│                      │
│        │                │元未繳，故應扣除38│                      │
│        │                │7200元（計算式：37│                      │
│        │                │0000-000000+115000│                      │
│        │                │=387200元         │                      │
│        │                │(二)三活會：45x5000x│                      │
│        │                │3=675000元        │                      │
│        │                │(三)一活會：16x10000│                      │
│        │                │=160000元         │                      │
│        │                │(四)一活會：5x10000=│                      │
│        │                │50000元           │                      │
├────┼────────┼─────────┼───────────┤
│        │(一)二活會        │(一)二活會：63x5000x│630000+100000=730000元│
│宙○○  │                │2=630000元        │                      │
│        │(四)二活會        │(四)二活會：5x10000x│                      │
│        │                │2=100000元        │                      │
│        │                │                  │                      │
│        │                │                  │                      │
├────┼────────┼─────────┼───────────┤
│        │(一)三活會        │(一)三活會：63x5000x│945000+900000+480000+2│
│黃○○  │(二)四活會        │3=945000元        │50000=0000000元       │
│        │(三)三活會        │(二)四活會：45x5000x│                      │
│        │(四)五活會        │4=900000元        │                      │
│        │                │(三)三活會：16x10000│                      │
│        │                │x3=480000元       │                      │
│        │                │(四)五活會：5x10000x│                      │
│        │                │5=250000元        │                      │
├────┼────────┼─────────┼───────────┤
│        │(二)二活會        │45x5000x2=450000元│450000元              │
│庚○○○│                │                  │                      │
│        │                │                  │                      │
├────┼────────┼─────────┼───────────┤
│        │(一)八活會        │(一)八活會：63x5000x│945000+900000+480000+2│
│甲○○○│(三)三活會        │8=0000000元       │50000=0000000元       │
│        │(四)三活會        │(三)三活會：16x10000│                      │
│        │                │x3=480000元       │                      │
│        │                │(四)三活會：5x10000x│                      │
│        │                │3=150000元        │                      │
│        │                │                  │                      │
│        │                │                  │                      │
├────┼────────┼─────────┼───────────┤
│        │(二)二活會        │(二)二活會：45x5000x│450000+160000=610000元│
│丑○○  │                │2=450000元        │                      │
│        │(三)一活會        │(三)一活會：16x10000│                      │
│        │                │=160000元         │                      │
│        │                │                  │                      │
│        │                │                  │                      │
├────┼────────┼─────────┼───────────┤
│        │(一)四活會、一死會│(一)四活會：63x5000x│0000000-000000+0000000│
│子○○○│                │4=0000000元       │-272000=0000000元     │
│        │                │一死會：370000元（│                      │
│        │(二)七活會、一死會│得標會款），已繳13│                      │
│        │                │5000元，尚有115000│                      │
│        │                │元未繳，故應扣除35│                      │
│        │                │0000元（計算式：37│                      │
│        │                │0000-000000+115000│                      │
│        │                │=350000元         │                      │
│        │                │(二)七活會：45x5000x│                      │
│        │                │7=0000000元       │                      │
│        │                │一死會：297000（得│                      │
│        │                │標會款），已繳1750│                      │
│        │                │00元，尚有150000元│                      │
│        │                │未繳，故應扣除2720│                      │
│        │                │00元（計算式：2970│                      │
│        │                │00-000000+115000=2│                      │
│        │                │72000元）         │                      │
├────┼────────┼─────────┼───────────┤
│        │(二)五活會        │(二)五活會：45x5000x│0000000+480000=0000000│
│亥○○  │                │5=0000000元       │元                    │
│        │(三)三活會        │(三)三活會：16x10000│                      │
│        │                │x3=480000元       │                      │
│        │                │                  │                      │
│        │                │                  │                      │
├────┼────────┼─────────┼───────────┤
│        │(一)三活會        │(一)三活會：63x5000x│945000+0000000+320000=│
│陳綿    │                │3=945000元        │0000000               │
│        │(二)六活會        │(二)六活會：45x5000x│                      │
│        │                │6=0000000元       │                      │
│        │(三)二活會        │(三)二活會：16x10000│                      │
│        │                │x2=320000元       │                      │
├────┼────────┼─────────┼───────────┤
│        │(三)三活會        │(三)三活會：16x10000│480000+100000=580000元│
│宇○    │                │x3=480000元       │                      │
│        │(四)二活會        │(四)5x10000x2=100000│                      │
│        │                │元                │                      │
│        │                │                  │                      │
│        │                │                  │                      │
├────┼────────┼─────────┼───────────┤
│        │(四)二活會        │(四)5x10000x2=100000│100000元              │
│丙○○  │                │元                │                      │
│        │                │                  │                      │
│        │                │                  │                      │
├────┼────────┼─────────┼───────────┤
│        │(一)三活會        │(一)三活會：63x5000x│000000-000000+225000=8│
│癸○○  │                │3=945000元        │67000元               │
│        │(二)一死會、一活會│(二)一死會：303000元│                      │
│        │                │（得標會款），已繳│                      │
│        │                │150000元，未繳1500│                      │
│        │                │00元，故應扣除3030│                      │
│        │                │00元（計算式：3030│                      │
│        │                │00-000000+150000=3│                      │
│        │                │03000元           │                      │
│        │                │一活會：45x5000=22│                      │
│        │                │5000元            │                      │
├────┼────────┼─────────┼───────────┤
│        │(一)六活會        │(一)六活會：63x5000x│0000000+675000+800000+│
│戊○○  │(二)三活會        │6=0000000元       │100000=0000000        │
│        │(三)五活會        │(二)三活會：45x5000x│                      │
│        │(四)二活會        │3=675000元        │                      │
│        │                │(三)五活會：16x10000│                      │
│        │                │x5=800000元       │                      │
│        │                │(四)二活會：5x10000x│                      │
│        │                │2=100000元        │                      │
├────┼────────┼─────────┼───────────┤
│        │(二)二活會        │(二)二活會：45x5000x│450000+160000=610000元│
│乙○○  │                │2=450000元        │                      │
│        │(三)一活會        │(三)一活會：16x10000│                      │
│        │                │=160000元         │                      │
├────┼────────┼─────────┼───────────┤
│        │(三)五活會        │(三)五活會：16x10000│800000+50000=850000元 │
│卯○○  │                │x5=800000元       │                      │
│        │(四)一活會        │(四)一活會：5x10000 │                      │
│        │                │=50000元          │                      │
├────┼────────┼─────────┼───────────┤
│合計    │                │                  │00000000元            │
│        │                │                  │                      │
└────┴────────┴─────────┴───────────┘
附註：(一)：八十六年四月十五日起～九十一年一月十五日止，共八十六會，每會五千
　　　　　元，已開標六十三會。
      (二)：八十七年四月五日起～九十一年九月二十日止，共七十五會，每會五千元
          ，已開標四十五會。
      (三)：八十八年十月十日起～九十一年十二月止，共五十一會，每會一萬元，已
          開標十六會。
      (四)：八十九年六月三十日起～九十二年十一月三十日止，共五十六會，每會一
          萬元，已開標五會。
